test/src/gt-norm-yamls/V-namdasjTS_gt-norm.yaml
     намдась+V+TV+PrcNeg+Pl+Nom+PxPl3: [намдавдавэйдо’, намдувдавэйдо’]
     намдась+V+TV+PrcNeg+Pl+Acc+PxPl3: [намдавдавэйдо’, намдувдавэйдо’]
     намдась+V+TV+PrcNeg+Pl+Gen+PxPl3: [намдавдавэйто’, намдувдавэйто’]
     намдась+V+TV+PrcNeg+Pl+Dat+PxPl3: [намдавдавэхэто’, намдувдавэхэто’]
     намдась+V+TV+PrcNeg+Pl+Loc+PxPl3: [намдавдавэхэ”нато’, намдувдавэхэ”нато’]
     намдась+V+TV+PrcNeg+Pl+Abl+PxPl3: [намдавдавэхэтато’, намдавдавэхэтто’, намдувдавэхэтато’, намдувдавэхэтто’]
     намдась+V+TV+PrcNeg+Pl+Pros+PxPl3: [намдавдавэй”манато’, намдувдавэй”манато’]
     намдась+V+TV+PrcNeg+Pred+Abs: [намдавдавэд, намдувдавэд]
     намдась+V+TV+PrcNeg+Pred+Nom+PxSg1: [намдавдавэдав, намдувдавэдав, намдавдавэдув, намдувдавэдув, намдавдавэдами, намдувдавэдами]
     намдась+V+TV+PrcNeg+Pred+Acc+PxSg1: [намдавдавэдав, намдувдавэдав, намдавдавэдув, намдувдавэдув, намдавдавэдами, намдувдавэдами]
     намдась+V+TV+PrcNeg+Pred+Gen+PxSg1: [намдавдавэдан, намдувдавэдан, намдавдавэдани, намдувдавэдани]
     намдась+V+TV+PrcNeg+Pred+Nom+PxSg2: [намдавдавэдар, намдувдавэдар]
     намдась+V+TV+PrcNeg+Pred+Acc+PxSg2: [намдавдавэдамд, намдувдавэдамд]
     намдась+V+TV+PrcNeg+Pred+Gen+PxSg2: [намдавдавэданд, намдувдавэданд]
     намдась+V+TV+PrcNeg+Pred+Nom+PxSg3: [намдавдавэдада, намдувдавэдада]
     намдась+V+TV+PrcNeg+Pred+Acc+PxSg3: [намдавдавэдамда, намдувдавэдамда]
     намдась+V+TV+PrcNeg+Pred+Gen+PxSg3: [намдавдавэданда, намдувдавэданда]
     намдась+V+TV+PrcNeg+Pred+Nom+PxDu1: [намдавдавэдами’, намдувдавэдами’]
#     намдась+V+TV+PrcNeg+Pred+Nom+PxSg1.2: [намдавдавэдами, намдувдавэдами]
     намдась+V+TV+PrcNeg+Pred+Acc+PxDu1: [намдавдавэдами’, намдувдавэдами’]
#     намдась+V+TV+PrcNeg+Pred+Acc+PxSg1.2: [намдавдавэдами, намдувдавэдами]
     намдась+V+TV+PrcNeg+Pred+Gen+PxDu1: [намдавдавэдани’, намдувдавэдани’]
#     намдась+V+TV+PrcNeg+Pred+Gen+PxSg1.2: [намдавдавэдани, намдувдавэдани]
     намдась+V+TV+PrcNeg+Pred+Nom+PxDu2: [намдавдавэдари’, намдувдавэдари’]
     намдась+V+TV+PrcNeg+Pred+Acc+PxDu2: [намдавдавэдамди’, намдувдавэдамди’]
     намдась+V+TV+PrcNeg+Pred+Gen+PxDu2: [намдавдавэданди’, намдувдавэданди’]
     намдась+V+TV+PrcNeg+Pred+Nom+PxDu3: [намдавдавэдади’, намдувдавэдади’]
     намдась+V+TV+PrcNeg+Pred+Acc+PxDu3: [намдавдавэдамди’, намдувдавэдамди’]
     намдась+V+TV+PrcNeg+Pred+Gen+PxDu3: [намдавдавэданди’, намдувдавэданди’]
     намдась+V+TV+PrcNeg+Pred+Nom+PxPl1: [намдавдавэдава”, намдувдавэдава”]
     намдась+V+TV+PrcNeg+Pred+Acc+PxPl1: [намдавдавэдава”, намдувдавэдава”]
     намдась+V+TV+PrcNeg+Pred+Gen+PxPl1: [намдавдавэдана”, намдувдавэдана”]
     намдась+V+TV+PrcNeg+Pred+Nom+PxPl2: [намдавдавэдара”, намдувдавэдара”]
     намдась+V+TV+PrcNeg+Pred+Acc+PxPl2: [намдавдавэдамда”, намдувдавэдамда”]
     намдась+V+TV+PrcNeg+Pred+Gen+PxPl2: [намдавдавэданда”, намдувдавэданда”]
     намдась+V+TV+PrcNeg+Pred+Nom+PxPl3: [намдавдавэдадо’, намдувдавэдадо’]
     намдась+V+TV+PrcNeg+Pred+Acc+PxPl3: [намдавдавэдамдо’, намдувдавэдамдо’]
     намдась+V+TV+PrcNeg+Pred+Gen+PxPl3: [намдавдавэдандо’, намдувдавэдандо’]
     намдась+V+TV+PrcNeg+Der/Pr+Abs+Aor+ScSg1: [намдавдавэдм’, намдувдавэдм’]
     намдась+V+TV+PrcNeg+Der/Pr+Abs+Aor+ScSg2: [намдавдавэн, намдувдавэн]
     намдась+V+TV+PrcNeg+Der/Pr+Abs+Aor+ScSg3: [намдавдавэй, намдувдавэй]
     намдась+V+TV+PrcNeg+Der/Pr+Abs+Aor+ScDu1: [намдавдавэни’, намдувдавэни’]
     намдась+V+TV+PrcNeg+Der/Pr+Abs+Aor+ScDu2: [намдавдавэди’, намдувдавэди’]
     намдась+V+TV+PrcNeg+Der/Pr+Abs+Aor+ScDu3: [намдавдавэхэ’, намдувдавэхэ’]
     намдась+V+TV+PrcNeg+Der/Pr+Abs+Aor+ScPl1: [намдавдавэва”, намдувдавэва”]
     намдась+V+TV+PrcNeg+Der/Pr+Abs+Aor+ScPl2: [намдавдавэда”, намдувдавэда”]
     намдась+V+TV+PrcNeg+Der/Pr+Abs+Aor+ScPl3: [намдавдавэй”, намдувдавэй”]
     намдась+V+TV+PrcNeg+Der/Pr+Abs+Prt1+ScSg1: [намдавдавэдамзь, намдувдавэдамзь]
     намдась+V+TV+PrcNeg+Der/Pr+Abs+Prt1+ScSg2: [намдавдавэнась, намдувдавэнась]
     намдась+V+TV+PrcNeg+Der/Pr+Abs+Prt1+ScSg3: [намдавдавэясь, намдавдавэсь, намдувдавэясь, намдувдавэсь]
     намдась+V+TV+PrcNeg+Der/Pr+Abs+Prt1+ScDu1: [намдавдавэнинзь, намдувдавэнинзь]
     намдась+V+TV+PrcNeg+Der/Pr+Abs+Prt1+ScDu2: [намдавдавэдинзь, намдувдавэдинзь]
     намдась+V+TV+PrcNeg+Der/Pr+Abs+Prt1+ScDu3: [намдавдавэхэнзь, намдувдавэхэнзь]
     намдась+V+TV+PrcNeg+Der/Pr+Abs+Prt1+ScPl1: [намдавдавэваць, намдувдавэваць]
     намдась+V+TV+PrcNeg+Der/Pr+Abs+Prt1+ScPl2: [намдавдавэдаць, намдувдавэдаць]
     намдась+V+TV+PrcNeg+Der/Pr+Abs+Prt1+ScPl3: [намдавдавэяць, намдавдавэць, намдувдавэяць, намдувдавэць]
     намдась+V+TV+PrcNeg+Der/Pr+Sg+Aor+PxSg1: [намдавдавэв, намдувдавэв]
     намдась+V+TV+PrcNeg+Der/Pr+Sg+Aor+PxSg2: [намдавдавэр, намдувдавэр]
     намдась+V+TV+PrcNeg+Der/Pr+Sg+Aor+PxSg3: [намдавдавэда, намдувдавэда]
     намдась+V+TV+PrcNeg+Der/Pr+Sg+Aor+PxDu1: [намдавдавэми’, намдувдавэми’]
     намдась+V+TV+PrcNeg+Der/Pr+Sg+Aor+PxDu2: [намдавдавэри’, намдувдавэри’]
     намдась+V+TV+PrcNeg+Der/Pr+Sg+Aor+PxDu3: [намдавдавэди’, намдувдавэди’]
     намдась+V+TV+PrcNeg+Der/Pr+Sg+Aor+PxPl1: [намдавдавэва”, намдувдавэва”]
     намдась+V+TV+PrcNeg+Der/Pr+Sg+Aor+PxPl2: [намдавдавэра”, намдувдавэра”]
     намдась+V+TV+PrcNeg+Der/Pr+Sg+Aor+PxPl3: [намдавдавэдо’, намдувдавэдо’]
     намдась+V+TV+PrcNeg+Der/Pr+Sg+Prt1+PxSg1: [намдавдавэвась, намдувдавэвась]
     намдась+V+TV+PrcNeg+Der/Pr+Sg+Prt1+PxSg2: [намдавдавэрась, намдувдавэрась]
     намдась+V+TV+PrcNeg+Der/Pr+Sg+Prt1+PxSg3: [намдавдавэдась, намдувдавэдась]
     намдась+V+TV+PrcNeg+Der/Pr+Sg+Prt1+PxDu1: [намдавдавэминзь, намдувдавэминзь]
     намдась+V+TV+PrcNeg+Der/Pr+Sg+Prt1+PxDu2: [намдавдавэринзь, намдувдавэринзь]
     намдась+V+TV+PrcNeg+Der/Pr+Sg+Prt1+PxDu3: [намдавдавэдинзь, намдувдавэдинзь]
     намдась+V+TV+PrcNeg+Der/Pr+Sg+Prt1+PxPl1: [намдавдавэваць, намдувдавэваць]
     намдась+V+TV+PrcNeg+Der/Pr+Sg+Prt1+PxPl2: [намдавдавэраць, намдувдавэраць]
     намдась+V+TV+PrcNeg+Der/Pr+Sg+Prt1+PxPl3: [намдавдавэдонзь, намдувдавэдонзь]
     намдась+V+TV+PrcNeg+Der/Pr+Du+Aor+PxSg1: [намдавдавэхэюн, намдувдавэхэюн]
     намдась+V+TV+PrcNeg+Der/Pr+Du+Aor+PxSg2: [намдавдавэхэюд, намдувдавэхэюд]
     намдась+V+TV+PrcNeg+Der/Pr+Du+Aor+PxSg3: [намдавдавэхэюда, намдувдавэхэюда]
     намдась+V+TV+PrcNeg+Der/Pr+Du+Aor+PxDu1: [намдавдавэхэюни’, намдувдавэхэюни’]
     намдась+V+TV+PrcNeg+Der/Pr+Du+Aor+PxDu2: [намдавдавэхэюди’, намдувдавэхэюди’]
     намдась+V+TV+PrcNeg+Der/Pr+Du+Aor+PxDu3: [намдавдавэхэюди’, намдувдавэхэюди’]
     намдась+V+TV+PrcNeg+Der/Pr+Du+Aor+PxPl1: [намдавдавэхэюна”, намдувдавэхэюна”]
     намдась+V+TV+PrcNeg+Der/Pr+Du+Aor+PxPl2: [намдавдавэхэюда”, намдувдавэхэюда”]
     намдась+V+TV+PrcNeg+Der/Pr+Du+Aor+PxPl3: [намдавдавэхэюдо’, намдувдавэхэюдо’]
     намдась+V+TV+PrcNeg+Der/Pr+Du+Prt1+PxSg1: [намдавдавэхэюнась, намдувдавэхэюнась]
     намдась+V+TV+PrcNeg+Der/Pr+Du+Prt1+PxSg2: [намдавдавэхэюдась, намдувдавэхэюдась]
     намдась+V+TV+PrcNeg+Der/Pr+Du+Prt1+PxSg3: [намдавдавэхэюдась, намдувдавэхэюдась]
     намдась+V+TV+PrcNeg+Der/Pr+Du+Prt1+PxDu1: [намдавдавэхэюнинзь, намдувдавэхэюнинзь]
     намдась+V+TV+PrcNeg+Der/Pr+Du+Prt1+PxDu2: [намдавдавэхэюдинзь, намдувдавэхэюдинзь]
     намдась+V+TV+PrcNeg+Der/Pr+Du+Prt1+PxDu3: [намдавдавэхэюдинзь, намдувдавэхэюдинзь]
     намдась+V+TV+PrcNeg+Der/Pr+Du+Prt1+PxPl1: [намдавдавэхэюнаць, намдувдавэхэюнаць]
     намдась+V+TV+PrcNeg+Der/Pr+Du+Prt1+PxPl2: [намдавдавэхэюдаць, намдувдавэхэюдаць]
     намдась+V+TV+PrcNeg+Der/Pr+Du+Prt1+PxPl3: [намдавдавэхэюдонзь, намдувдавэхэюдонзь]
     намдась+V+TV+PrcNeg+Der/Pr+Pl+Aor+PxSg1: [намдавдавэян, намдувдавэян]
     намдась+V+TV+PrcNeg+Der/Pr+Pl+Aor+PxSg2: [намдавдавэяд, намдувдавэяд]
     намдась+V+TV+PrcNeg+Der/Pr+Pl+Aor+PxSg3: [намдавдавэйда, намдувдавэйда]
     намдась+V+TV+PrcNeg+Der/Pr+Pl+Aor+PxDu1: [намдавдавэйни’, намдувдавэйни’]
     намдась+V+TV+PrcNeg+Der/Pr+Pl+Aor+PxDu2: [намдавдавэйди’, намдувдавэйди’]
     намдась+V+TV+PrcNeg+Der/Pr+Pl+Aor+PxDu3: [намдавдавэйди’, намдувдавэйди’]
     намдась+V+TV+PrcNeg+Der/Pr+Pl+Aor+PxPl1: [намдавдавэйна”, намдувдавэйна”]
     намдась+V+TV+PrcNeg+Der/Pr+Pl+Aor+PxPl2: [намдавдавэйда”, намдувдавэйда”]
     намдась+V+TV+PrcNeg+Der/Pr+Pl+Aor+PxPl3: [намдавдавэйдо’, намдувдавэйдо’]
     намдась+V+TV+PrcNeg+Der/Pr+Pl+Prt1+PxSg1: [намдавдавэйнась, намдувдавэйнась]
     намдась+V+TV+PrcNeg+Der/Pr+Pl+Prt1+PxSg2: [намдавдавэйдась, намдувдавэйдась]
     намдась+V+TV+PrcNeg+Der/Pr+Pl+Prt1+PxSg3: [намдавдавэйдась, намдувдавэйдась]
     намдась+V+TV+PrcNeg+Der/Pr+Pl+Prt1+PxDu1: [намдавдавэйнинзь, намдувдавэйнинзь]
     намдась+V+TV+PrcNeg+Der/Pr+Pl+Prt1+PxDu2: [намдавдавэйдинзь, намдувдавэйдинзь]
     намдась+V+TV+PrcNeg+Der/Pr+Pl+Prt1+PxDu3: [намдавдавэйдинзь, намдувдавэйдинзь]
     намдась+V+TV+PrcNeg+Der/Pr+Pl+Prt1+PxPl1: [намдавдавэйнаць, намдувдавэйнаць]
     намдась+V+TV+PrcNeg+Der/Pr+Pl+Prt1+PxPl2: [намдавдавэйдаць, намдувдавэйдаць]
     намдась+V+TV+PrcNeg+Der/Pr+Pl+Prt1+PxPl3: [намдавдавэйдонзь, намдувдавэйдонзь]
     намдась+V+TV+PrcNeg+Tra: [намдавдавэӈэ, намдувдавэӈэ]
     намдась+V+TV+PrcNeg+Car: [намдавдавэси”, намдувдавэси”]
     намдась+V+TV+PrcNeg+Equ: [намдавдавэдарем’, намдувдавэдарем’]
     намдась+V+TV+PrcNeg+Equ+Lat: [намдавдавэдарев’, намдувдавэдарев’]
     намдась+V+TV+ConNeg: намд”
     намдась+V+TV+Fut+ConNeg: [намдаӈгу”, намдӈгу”]
     намдась+V+TV+Hab+ConNeg: [намдсяту”, намдсету”]
     намдась+V+TV+Subord/бˮ1+Abs: намдаб”
     намдась+V+TV+Subord/бˮ1+PxSg1: [намдба”н, намдаб”ни, намдба”ни]
     намдась+V+TV+Subord/бˮ1+PxSg2: намдбат
     намдась+V+TV+Subord/бˮ1+PxSg3: [намдабта, намдбата]
     намдась+V+TV+Subord/бˮ1+PxDu1: [намдаб”ни’, намдба”ни’]
#     намдась+V+TV+Subord/бˮ1+PxSg1.2: [намдаб”ни, намдба”ни]
     намдась+V+TV+Subord/бˮ1+PxDu2: [намдабти’, намдбати’]
     намдась+V+TV+Subord/бˮ1+PxDu3: [намдабти’, намдбати’]
     намдась+V+TV+Subord/бˮ1+PxPl1: [намдаб”на”, намдба”на”]
     намдась+V+TV+Subord/бˮ1+PxPl2: [намдабта”, намдбата”]
     намдась+V+TV+Subord/бˮ1+PxPl3: [намдабто’, намдбато’]
     намдась+V+TV+Subord/бˮна2+PxSg1: [намдаб”нан, намдба”нан, намдаб”нани, намдба”нани]
     намдась+V+TV+Subord/бˮна2+PxSg2: [намдаб”нанд, намдба”нанд]
     намдась+V+TV+Subord/бˮна2+PxSg3: [намдаб”нанда, намдба”нанда]
     намдась+V+TV+Subord/бˮна2+PxDu1: [намдаб”нани’, намдба”нани’]
#     намдась+V+TV+Subord/бˮна2+PxSg1.2: [намдаб”нани, намдба”нани]
     намдась+V+TV+Subord/бˮна2+PxDu2: [намдаб”нанди’, намдба”нанди’]
     намдась+V+TV+Subord/бˮна2+PxDu3: [намдаб”нанди’, намдба”нанди’]
     намдась+V+TV+Subord/бˮна2+PxPl1: [намдаб”нана”, намдба”нана”]
     намдась+V+TV+Subord/бˮна2+PxPl2: [намдаб”нанда”, намдба”нанда”]
     намдась+V+TV+Subord/бˮна2+PxPl3: [намдаб”нандо’, намдба”нандо’]
     намдась+V+TV+Fut+Subord/бˮ1+Abs: [намдаӈгоб”, намдӈгоб”]
     намдась+V+TV+Fut+Subord/бˮ1+PxSg1: [намдаӈгоба”н, намдӈгоба”н, намдаӈгоб”ни, намдӈгоб”ни]
     намдась+V+TV+Fut+Subord/бˮ1+PxSg2: [намдаӈгобат, намдӈгобат]
     намдась+V+TV+Fut+Subord/бˮ1+PxSg3: [намдаӈгобта, намдӈгобта]
     намдась+V+TV+Fut+Subord/бˮ1+PxDu1: [намдаӈгоб”ни’, намдӈгоб”ни’]
#     намдась+V+TV+Fut+Subord/бˮ1+PxSg1.2: [намдаӈгоб”ни, намдӈгоб”ни]
     намдась+V+TV+Fut+Subord/бˮ1+PxDu2: [намдаӈгобти’, намдӈгобти’]
     намдась+V+TV+Fut+Subord/бˮ1+PxDu3: [намдаӈгобти’, намдӈгобти’]
     намдась+V+TV+Fut+Subord/бˮ1+PxPl1: [намдаӈгоб”на”, намдӈгоб”на”]
     намдась+V+TV+Fut+Subord/бˮ1+PxPl2: [намдаӈгобта”, намдӈгобта”]
     намдась+V+TV+Fut+Subord/бˮ1+PxPl3: [намдаӈгобто’, намдӈгобто’]
     намдась+V+TV+Fut+Subord/бˮна2+PxSg1: [намдаӈгоб”нан, намдӈгоб”нан, намдаӈгоб”нани, намдӈгоб”нани]
     намдась+V+TV+Fut+Subord/бˮна2+PxSg2: [намдаӈгоб”нанд, намдӈгоб”нанд]
     намдась+V+TV+Fut+Subord/бˮна2+PxSg3: [намдаӈгоб”нанда, намдӈгоб”нанда]
     намдась+V+TV+Fut+Subord/бˮна2+PxDu1: [намдаӈгоб”нани’, намдӈгоб”нани’]
#     намдась+V+TV+Fut+Subord/бˮна2+PxSg1.2: [намдаӈгоб”нани, намдӈгоб”нани]
     намдась+V+TV+Fut+Subord/бˮна2+PxDu2: [намдаӈгоб”нанди’, намдӈгоб”нанди’]
     намдась+V+TV+Fut+Subord/бˮна2+PxDu3: [намдаӈгоб”нанди’, намдӈгоб”нанди’]
